臺灣士林地方法院刑事判決　　　　　　　 94年度易字第476號
公　訴　人　臺灣士林地方法院檢察署檢察官
被　　　告　乙○○
上列被告因妨害公務等案件，經檢察官提起公訴（94年度偵字第
4748號），被告於準備程序期日就被訴事實為有罪之陳述，經合
議庭裁定改由受命法官獨任依簡式審判程序審理，並判決如下：
    主      文
乙○○服用酒類，不能安全駕駛動力交通工具而駕駛，處有期徒
刑貳月，如易科罰金，以佰元折算壹日；又對於公務員依法執
行職務時，施強暴，處有期徒刑伍月，如易科罰金，以佰元折
算壹日。應執行有期徒刑陸月，如易科罰金，以佰元折算壹日
。緩刑伍年。
    事實及理由
一、本件犯罪事實、證據及適用之法條除引用檢察官起訴書（如
　　附件）之記載外，另補充如次：
(一)犯罪事實方面：被告乙○○係於民國94年4 月20日晚上11時
    許起，與友人於台北市○○○路上不詳之餐廳，共飲高粱酒
    。飲畢後，明知自己已有醉意，已達不能安全駕駛動力交通
    工具之程度，仍於94年4 月21日凌晨1 時45分許，駕駛車牌
    號碼9K-6098 號自用小客車上路行駛，行經台北市○○路，
    自堤頂大道上國道1 號高速公路，沿國道1 號高速公路北向
    行駛，為警於國道1 號高速公路10.8公里北向處，為警攔檢
    查獲。
(二)證據部分：
  被告就傷害部分業與告訴人邱炫清達成和解，有和解書1 紙
    附卷可稽；告訴人邱炫清且已具狀撤回本件傷害罪之告訴，
    亦有刑事撤回告訴狀1紙在卷可稽。
  起訴書所載及補充後之犯罪事實，業據被告乙○○於本院庭
    訊時自白不諱（詳見本院94年7 月29日準備程序筆錄、94年
    7 月29日審判筆錄），核與起訴書所載之其他證據相符，足
    見被告之自白與事實相符，本件事證明確，被告犯行堪以認
    定。
二、按汽車駕駛人，駕駛汽車經測試檢定有酒精濃度超過規定標
　　準者，處新臺幣（下同）15,000元以上60,000元以下罰鍰，
    並當場保管其車輛及吊扣其駕駛執照1 年，道路交通管理處
    罰條例第35條第1 項第1 款定有明文。查邱炫清、曾勝良為
    國道高公路警察局第一警察隊警員，依法負有執行取締交通
    違規事件之職責，茲被告為邱炫清、曾勝良攔檢檢測其呼氣
    中酒精濃度後，測得其呼氣中酒精濃度達每公升0.30毫克，
    已達不能安全駕駛動力交通工具之程度，渠等即依前引道路
    交通管理處罰條例第35條第1 項第1 款規定，將違規車輛扣
    回保管之行為，自屬依法執行職務，要無疑義。而被告為抗
    拒車輛遭拖吊保管，一時情急，竟利用警員聯繫拖吊車輛前
    來之際，趁機進入該車駕駛座，並明知甲○○○○已將該車
    右前車門打開，且示意其立即停車等情，竟仍無視緊抓其右
    前車門之邱炫清而強行駕車離去，核被告乙○○所為，係犯
    刑法第185 之3 條服用酒類不能安全駕駛動力交通工具而駕
    駛罪、第135 條第1 項對於公務員依法執行職務時施強暴罪
    。被告所犯上開2 罪間，犯意各別，行為互殊，所犯構成要
    件暨侵害之法益迥不相同，應予分論併罰。爰審酌被告原應
    服從員警之指揮稽查，詎因酒精之影響，雖未因而陷於精神
    耗弱、心神喪失之程度，惟究致其判斷力降低，為抗拒車輛
    遭拖吊，一時情急，竟以強行將車開走之方式，施暴於執行
    職務之員警邱炫清，致其受有傷害，其所為已影響社會秩序
    及公權力之執行，惟考量被告素無犯罪之前科紀錄，有台灣
    高等法院被告前案紀錄表1 份在卷可稽，素行尚佳，暨其生
    活狀況、犯罪動機、方法、犯罪所造成之損害，以及其事後
    業已坦承犯行，悔意殷切，且又已與告訴人邱炫清達成和解
    而依約支付和解金額新台幣350,000 元等一切情狀，分別量
    處如主文所示之刑，併均諭知易科罰金之折算標準及定其應
    執行之刑。再查，被告前未曾受有期徒刑以上刑之宣告，俱
    如前述，因一時失慮，致罹刑典，事後又已坦承犯行，深具
    悔意，經此刑之宣告後，應知警惕而無再犯之虞，本院因認
    暫不執行其刑為當，併予宣告緩刑5 年，用啟自新。
三、末按告訴乃論之罪，告訴人於第一審辯論終結前得撤回其告
    訴，刑事訴訟法第238 條第1 項定有明文。公訴人另認被告
    涉有刑法第277 條第1 項傷害罪嫌部分，因依刑法第287 條
    前段之規定，須告訴乃論。茲據告訴人邱炫清具狀撤回其告
    訴，有刑事撤回告訴狀1 紙在卷可稽，公訴人且認被告所犯
    之傷害罪與前開業經本院論罪科刑之妨害公務罪部分，為想
    像競合犯之裁判上一罪之關係，爰不另為不受理之諭知，附
    此敘明。
四、據上論斷，依刑事訴訟法第273 之1 第1 項、第299 條第1
    項前段、第310 條之2 、第454 條第2 項，刑法第185 條之
    3 、第135 條第1 項、第41條第1 項、第51條第5 款、第74
    條第1 款，罰金罰鍰提高標準條例第1 條前段、第2 條，判
    決如主文。
本案經檢察官王巧玲到庭執行職務。
中　　華　　民　　國　　94　　年　　8 　　月　　12　　日
                  刑事第六庭法  官  許  辰  舟
以上正本證明與原本無異。
如不服本判決，應於判決送達後10日內，向本院提出上訴狀。
                            書記官  洪  忠  改
中　　華　　民　　國　　94　　年　　8 　　月　　12　　日
附錄本案論罪科刑法條之依據：
中華民國刑法第185條之3：
 服用毒品、麻醉藥品、酒類或其他相類之物，不能安全駕駛動力
交通工具而駕駛者，處一年以下有期徒刑、拘役或三萬元以下罰
金。
中華民國刑法第135條第一項：
 對於公務員依法執行職務時，施強暴脅迫者，處三年以下有期徒
刑、拘役或三百元以下罰金。
